

Rafael Cabrera Parga

INGENIERO DE SOFTWARE Y PROGRAMADOR WEB FULLSTACK







rafa.cabrera.parga en gmail.com unodelostrece.com/cv

Perfil profesional

Programador backend con mas de 9 años de experiencia en PHP y frontend. Responsable de la infraestructura y arquitectura software de yodetiendas.com y moobis.tv, últimos proyectos en los que he participado y en los que he sido socio.

En los últimos años, también he trabajado con tecnologías web modernas como Mongo, Node, Express para el backend y React para el frontend, en las que estoy enfocando mi trabajo como desarrollador web fullstack JavaScript. He desarrollado APIs con frameworks como Loopback y SailsJS y actualmente estoy desarrollando una web app con React, Node (Loopback), Mongo y Python.

Tengo gran inquietud por aprender nuevas tecnologías y tendencias en arquitectura y desarrollo web. Asisto con frecuencia a eventos y ferias de programación en España que me permiten ampliar mis conocimientos y conocer cuáles son las últimas tendencias utilizadas a nivel mundial. Soy usuario experto y gran defensor de Linux y del software libre tanto en el escritorio como en la web y la nube.

Experiencia laboral

JULIO 2011 - ABRIL 2017

Ingeniero de software y programador fullstack

yodetiendas.com

Yodetiendas.com es un marketplace generalista español nacido en 2010 como primer sitio ecommerce de esas características en España. Socio no fundador, he llevado a cabo todas las labores de diseño de arquitectura, análisis y programación de la aplicación web, coordinando un equipo técnico de 4 personas.

Plataforma desarrollada en PHP y MySQL utilizando JQuery para el frontend. Conectada a multitud de APIs externas, como Google Shopping, Mailchimp y muchas otras. Desarrollada sin frameworks utilizando librerías de propósito específico para algunas tareas e integrando múltiples tecnologías cómo Solr para el motor de búsqueda o Amazon MWS AMTU para la integración con Amazon.

- PHP5 (desarrollo propio, sin frameworks), Mysql, JQuery
- Desarrollo de APIs con PHP e integración con APIs de terceros
- Motor de búsqueda SOLR

• Entorno de desarrolllo sobre Vagrant

MAYO 2016 - FEBRERO 2017

CTO y programador backend

Moobis.tv

Moobis es una aplicación móvil para grabar vídeos en eventos multitudinarios que aporta una experiencia social agregando los vídeos de todos los asistentes a dichos eventos. Permite la sincronización de todas los videos de los usuarios y la visualización en un innovador reproductor múltiple.

Socio fundador, CTO y desarrollador backend en SailsJS (framework MVC para Node) y MongoDB. Wowza Streaming Engine como servidor para los videos. El equipo desarrolló apps híbridas (parte nativa y parte web con Ionic/Angular) para Android (https://play.google.com/store/apps/details?id=com.moobis) y iOS (no finalizada).

- Node (MVC framework SailsJS) y Mongo
- Arquitectura API / Clients para web
- Streaming engine Wowza
- Entorno de desarrolllo sobre Docker

ENERO 2010 - JULIO 2011

Programador web

Prisa Digital

Programador PHP en el equipo de elpais.com (durante 3 meses) y posteriormente elviajero.com.

PHP4 con framework propio

JULIO 2009 - JUNIO 2011

Programador web

Freelance

Como programador web freelance desarrollé varios sitios web utilizando Magento, Joomla y Wordpress.

Páginas (activas) desarrolladas durante esta etapa:

www.finsol.es (desarrollada como voluntario para esta ONG)

www.streetwatches.es

Páginas no activas: tiendas online, webs corporativas y blogs.

Programador web junior

i3one Business Solutions

Proyectos en los que participé: www.muyinteresante.es www.marie-claire.es www.inspectoresdehacienda.org

Educación

Universidad Nacional de Educación a Distancia - U.N.E.D.

Experto Profesional en Desarrollo de Aplicaciones y Servicios para Dispositivos Móviles

2010 - 2011

Universidad Pontificia de Salamanca en Madrid

Máster en Ingeniería Multimedia

2007 - 2008

Universidad de Las Palmas de Gran Canaria

Beca Séneca, estancia de 1 año en la ULPGC

2004 - 2005

RAFAEL CABRERA PARGA